臺灣新竹地方法院刑事裁定
110年度聲字第1363號
聲  請  人  臺灣新竹地方檢察署檢察官
受  刑  人  葉政諺




上列聲請人因受刑人數罪併罰有二裁判以上，聲請定其應執行刑
（110年度執聲字第902號），本院裁定如下：
    主  文
葉政諺犯如附表所示之罪，所處如附表所載之刑，應執行有期徒
刑拾年壹月。
    理  由
一、聲請意旨略以：受刑人葉政諺因犯竊盜等案件，先後經判決
    確定如附表（聲請書附表誤載部分，業經本院更正），應依
    刑法第53條及第51條第5款，定其應執行之刑，爰依刑事訴
    訟法第477條第1項聲請裁定等語。
二、刑法第50條規定：「裁判確定前犯數罪者，併合處罰之。但
    有下列情形之一者，不在此限：（一）得易科罰金之罪與不
    得易科罰金之罪。（二）得易科罰金之罪與不得易服社會勞
    動之罪。（三）得易服社會勞動之罪與不得易科罰金之罪。
    （四）得易服社會勞動之罪與不得易服社會勞動之罪。前項
    但書情形，受刑人請求檢察官聲請定應執行刑者，依第51條
    規定定之。」，是數罪併罰案件，有得易科罰金之罪與不得
    易科罰金之罪時，即不得依刑法第51條第5款定其應執行之
    刑，需由受刑人自行決定是否請求檢察官聲請定應執行刑，
    受刑人若有請求時則由檢察官向法院聲請定應執行刑，法院
    再依刑法第51條第5款規定定之；反之受刑人若未為請求，
    則檢察官不得依職權逕向法院聲請定應執行刑。
三、次按數罪併罰，應依分別宣告其罪之刑為基礎，定其應執行
    刑，此觀刑法第51條規定自明，故一裁判宣告數罪之刑，雖
    曾經定其執行刑，但如再與其他裁判宣告之刑定其執行刑時
    ，前定之執行刑當然失效，仍應以其各罪宣告之刑為基礎，
    定其執行刑，不得以前之執行刑為基礎，以與後裁判宣告之
    刑，定其執行刑，惟上開更定之應執行刑，不應比前定之應
    執行刑加計其他裁判所處刑期後為重，否則即與法律秩序理
    念及法律目的之內部界限有違，難認適法，最高法院83年度
    臺抗字第502號、93年度臺非字第192號裁定意旨足資參照。
四、經查：查受刑人葉政諺因犯竊盜等案件，先後經臺灣士林地
    方法院、臺灣高等法院臺中分院、臺灣桃園地方法院及本院
    分別判處如附表所示之刑，均經分別確定在案有各該判決及
    臺灣高等法院被告前案紀錄表在卷可稽。核受刑人所犯如附
    表編號1、3、6、11所示之罪為得易科罰金之罪，附表編號2
    、4、5、7、8、9、10所示之罪為不得易科罰金之罪，合於
    刑法第50條第1項但書之情形，依同法第50條第2項規定，須
    經受刑人請求檢察官聲請定其應執行之刑，始得依同法第51
    條規定定之。茲檢察官依受刑人請求聲請定其應執行之刑，
    有臺灣新竹地方檢察署受刑人定執行刑意願回覆表附卷為憑
    。本院復審核附表編號1所示之罪判決確定日期為民國108年
    9月16日，其餘附表所示之罪之犯罪日期均在此之前，認聲
    請為正當，應定其應執行之刑。且附表編號1、3、6、11所
    示之罪與附表編號2、4、5、7、8、9、10所示之罪併合處罰
    ，故無再諭知如易科罰金折算標準之必要。其中如附表編號
    6所示之罪，前經臺灣士林地方法院以108年度審易字第1503
    號判決定應執行有期徒刑3年6月確定；如附表編號10所示之
    罪，前經臺灣桃園地方法院以108年度審易字第1651號判決
    定應執行有期徒刑2年4月確定；如附表編號11所示之罪，前
    經本院以109年度易字第68號判決定應執行有期徒刑1年確定
    ；如附表編號1、3、6所示之罪，經臺灣士林地方法院以109
    年度聲字第373號裁定應執行有期徒刑3年9月確定；如附表
    編號2、4、5、7、8、9、10所示之罪，經本院以109年度聲
    字第457號裁定應執行有期徒刑5年8月確定；如附表編號1、
    3、6、11所示之罪，再經本院以109年度聲字第710號裁定應
    執行有期徒刑4年7月確定等情，有臺灣高等法院被告前案紀
    錄表、上開裁判書各1份附卷可稽。本件係檢察官另就附表
    編號1至11所示之罪聲請為定之執行之刑，依上開最高法院
    裁定意旨，前定之應執行刑當然失效，自應以其各罪之宣告
    刑為基礎，受量處合併宣告刑總和以下刑期之外部限制，且
    不得較上開已定應執行刑與其餘各罪之總和為重之內部限制
    ，併予敘明。
五、依刑事訴訟法第477條第1項，刑法第53條、第51條第5款，
    裁定如主文。
中　　華　　民　　國　　110 　年　　10　　月　　28　　日
                  刑事第七庭  法  官  馮俊郎 
以上正本證明與原本無異。
如不服本裁定，應於裁定送達後5日內向本院提出抗告狀。
中　　華　　民　　國　　110 　年　　10　　月　　28　　日
                              書記官  林欣緣
附表：
 編          號  1 2 3  罪          名  竊盜 竊盜 詐欺  宣    告    刑  有期徒刑3月，如易科罰金，以1000元折算1日 有期徒刑7月 有期徒刑5月，如易科罰金，以1000元折算1日  犯  罪  日  期  107年2月6日凌晨6時30分許 107年8月16日凌晨2 時許 107年8月16日凌晨3 時40分至3時50分許 偵查(自訴)機關 年  度  案  號  新竹地檢108年度偵字第5781號 新竹地檢108年度偵字第2349號 新竹地檢108年度偵字第2349號  最 後 事實審 法    院 新竹地院 新竹地院 新竹地院  案    號 108年度竹東簡字第141號 108年度易字第590號 108年度易字第590號  判決日期 108年8月29日 108年10月1日 108年10月1日  確   定 判   決 法    院 新竹地院 新竹地院 新竹地院  案    號 108年度竹東簡字第 141號 108年度易字第590號 108年度易字第590號  判    決確定日期 108年9月16日 108年10月20日 108年10月20日 是否為得易科 罰金之案件  是 否 是 備註  新竹地檢108年度執字第5666號 新竹地檢108年度執字第5873號 新竹地檢108年度執字第5874號     ①編號1、3、6經士林地院以109年度聲字第373號裁定應執行有期徒刑3年9月，並諭知如易科罰金，以1000元折算1日。(士林地檢109年度執更字第457號、新竹地檢109年度執更助字第112號) ②編號2、4、5、7、8、9、10經本院以109年度聲字第457號裁定應執行有期徒刑5年8月。(新竹地檢109年度執更字第686號) ③編號1、3、6、11經本院以109年度聲字第710號裁定應執行有期徒刑4年7月，並諭知如易科罰金，以1000元折算1日。(新竹地檢109年度執更字第894號)   

 編          號  4 5 6  罪          名  竊盜 竊盜 竊盜  宣    告    刑  有期徒刑8月 有期徒刑8月 有期徒刑5月(1罪)、6月(7罪)，應執行有期徒刑3年6月，如易科罰金，以1000元折算1日  犯  罪  日  期  107年9月11日凌晨某時許 108年3月27日凌晨0時39分許 ①108年3月27日凌晨0時39分許 ②108年3月12日凌晨0時30分許 ③108年3月12日凌晨0時30分許 ④108年1月26日凌晨1時30分許 ⑤108年1月19日某時 ⑥107年12月27日某時 ⑦107年12月21日23時許 ⑧107年12月22日凌晨2時許 偵查(自訴)機關 年  度  案  號  新竹地檢108年度偵字第5997號 士林地檢108年度偵字第8096號 士林地檢108年度偵字第8096號  最 後 事實審 法    院 新竹地院 士林地院 士林地院  案    號 108年度易字第801號 108年度審易字第1503號 108年度審易字第1503號  判決日期 108年10月30日 108年11月11日 108年11月11日  確  定 判  決 法    院 新竹地院 士林地院 士林地院  案    號 108年度易字第801號 108年度審易字第1503號 108年度審易字第1503號  判    決確定日期 108年11月24日 108年12月2日 108年12月2日 是否為得易科 罰金之案件  否 否 是 備註  新竹地檢108年度執字第6610號 新竹地檢109年度執助字第161號 新竹地檢109年度執助字第160號   ①編號1、3、6經士林地院以109年度聲字第373號裁定應執行有期徒刑3年9月，並諭知如易科罰金，以1000元折算1日。(士林地檢109年度執更字第457號、新竹地檢109年度執更助字第112號) ②編號2、4、5、7、8、9、10經本院以109年度聲字第457號裁定應執行有期徒刑5年8月。(新竹地檢109年度執更字第686號) ③編號1、3、6、11經本院以109年度聲字第710號裁定應執行有期徒刑4年7月，並諭知如易科罰金，以1000元折算1日。(新竹地檢109年度執更字第894號)   

 編          號  7 8 9  罪          名  竊盜 竊盜 竊盜  宣    告    刑  有期徒刑8月 有期徒刑8月 有期徒刑7月  犯  罪  日  期  107年7月15日0時14分許 107年7月11日凌晨某時 108年3月3日晚間8時許 偵查(自訴)機關 年  度  案  號  苗栗地檢108年度偵緝字第86號 新竹地檢108年度偵字第8554號 新竹地檢108年度偵字第10362號  最 後 事實審 法    院 中高分院 新竹地院 新竹地院  案    號 108年度上易字第1079號 108年度易字第881號 108年度易字第939號  判決日期 108年12月31日 108年12月5日  109年1月31日  確 定 判 決　　      法    院 中高分院 新竹地院 新竹地院  案    號 108年度上易字第1079號 108年度易字第881號 108年度易字第939號  判    決確定日期 108年12月31日 109年1月3日 109年3月11日 是否為得易科 罰金之案件  否 否 否 備註  新竹地檢109年度執助字第198號 新竹地檢109年度執字第256號 新竹地檢109年度執字第1362號   ①編號1、3、6經士林地院以109年度聲字第373號裁定應執行有期徒刑3年9月，並諭知如易科罰金，以1000元折算1日。(士林地檢109年度執更字第457號、新竹地檢109年度執更助字第112號) ②編號2、4、5、7、8、9、10經本院以109年度聲字第457號裁定應執行有期徒刑5年8月。(新竹地檢109年度執更字第686號) ③編號1、3、6、11經本院以109年度聲字第710號裁定應執行有期徒刑4年7月，並諭知如易科罰金，以1000元折算1日。(新竹地檢109年度執更字第894號)   

 編          號  10 11   罪          名  竊盜 竊盜   宣    告    刑  有期徒刑8月(2罪)、7月(1罪)、9月(1罪)，應執行有期徒刑2年4月 有期徒刑6月(3罪)，應執行有期徒刑1年，如易科罰金，以1000元折算1日   犯  罪  日  期  ①107年9月22日凌晨2時30分許 ②107年9月22日凌晨3時許 ③106年12月22日凌晨2時許 ④106年6月29日凌晨2時起至同日上午8時許間某時 ①107年9月14日凌晨1時9分許 ②107年9月16日上午11時45分許前某時 ③107年9月16日上午10時3分許前某時  偵查(自訴)機關 年  度  案  號  桃園地檢108年度偵緝字第1250號等 新竹地檢108年度偵字第10523號   最 後 事實審 法    院 桃園地院 新竹地院   案    號 108年度審易字第1651號 109年度易字第68號   判決日期 108年10月30日 109年3月23日    確　定 判  決        法    院 桃園地院 新竹地院   案    號 108年度審易字第1651號 109年度易字第68號   判    決確定日期 108年11月25日 109年3月23日  是否為得易科 罰金之案件  否 是  備註  ①編號1、3、6經士林地院以109年度聲字第373號裁定應執行有期徒刑3年9月，並諭知如易科罰金，以1000元折算1日。(士林地檢109年度執更字第457號、新竹地檢109年度執更助字第112號) ②編號2、4、5、7、8、9、10經本院以109年度聲字第457號裁定應執行有期徒刑5年8月。(新竹地檢109年度執更字第686號) ③編號1、3、6、11經本院以109年度聲字第710號裁定應執行有期徒刑4年7月，並諭知如易科罰金，以1000元折算1日。(新竹地檢109年度執更字第894號)